DAVID



ASENSIO

Full Stack Developer

Perfil

Más de 7 años de experiencia como desarrollador de aplicaciones, con gran experiencia en el desarrollo de proyectos, David ha estado trabajando sobre todo en la plataforma J2E los últimos años. Ahora también está muy interesado en tanto back-end y el desarrollo de aplicaciones para usuario con las últimas tecnologías como Mean JS y la plataforma Android.

Front-end ——

Javascript, j Query, Sencha ExtJS

HTML5 & CSS3

Bootstrap & Responsive design

Illustrator & Photoshop

Back-end

Java, JSP

Spring, Spring WS, Hibernate

SQL / PLSQL

Node JS

Android

🚺 Otros ——

IDEs: Eclipse, Android Studio, Atom

GIT and SVN

iReport

Experiencia

2010-2016 Capgemini | Valencia

Desarrollador J2E

He estado trabajando en desarrollos J2E utilizando las últimas tecnologías y frameworks como Java, Spring, Hibernate, framework Devon, Sencha ExtJS, ¡Query, HTML5 y CSS3.

Código de alta calidad con la integración continua con Jenkins, Sonar Qube, pruebas unitarias, sistemas de control de versiones como SVN y GIT y también metodología ágil con Scrum para completar con éxito los grandes proyectos.

He estado desarrollando para clientes importantes como la Universidad de Valencia, Aguas de Valencia, Ayuntamiento de Valencia y Sanidad.

2004 - 2006 Asoin 21 | Valencia

Desarrollador de aplicaciones de escritorio

He estado trabajando como programador de aplicaciones de escritorio desarrollando con Visual Basic, SQL Server 2000, GeneXus, GXplorer y Crystal Reports.

He participado en gran parte de los proyectos más importantes de la empresa como:

- Quórum ERP para la gestión integrada de las Empresas
- Provecto de Datawarehouse (Con GXplorer) para la compañía

Educación

1.E.S Blasco Ibáñez | Valencia

Técnico especialista en Desarrollo de Productos Electrónicos. (CFGS)

2002-2004 I.E.S Serpis | Valencia

Técnico especialista en Desarrollo de Aplicaciones Informáticas. (CFGS)

Certificados

2015 Android Application Developer | By ATC

FCE (English B2 Level) | By British Council

SCJP SE6 (Java 6) | By Sun Microsystems

Idiomas

Español | Nativo

Inglés | B2

Contacto







www.davidportfolio.esy.es